【裁判字號】    90,易,2991
【裁判日期】    901012
【裁判案由】    妨害名譽
【裁判全文】
臺灣板橋地方法院刑事判決                          九十年度易字第二九九一號
    公  訴  人  臺灣板橋地方法院檢察署檢察官
    被      告  乙○○
    選任辯護人  曹運蘭
右列被告因妨害名譽案件，經檢察官提起公訴（九十年度偵字第一一六Ｏ八號），本
院判決如左：
    主  文
乙○○公然侮辱人，處罰金參仟元，如易服勞役，以參佰元折算壹日。
    事  實
一、乙○○與甲○○原係台北縣土城市公所繕校中心之同事（甲○○現已離職），乙
    ○○則負責監印之工作，二人因影印公文之事而有嫌隙，於民國九十年四月三十
    日上午八時三十分許，在台北縣土城市公所五樓繕校中心之辦公室之多數人得以
    共見共聞之處，乙○○就影印公文之事指責甲○○，甲○○則加以辯解、否認，
    引起乙○○之不悅，乙○○心生不滿，竟基於侮辱之犯意，公然以「幹」、「雞
    巴」等足以貶抑甲○○人格價值與名譽之穢言辱罵甲○○。
二、案經甲○○訴由臺灣板橋地方法院檢察署檢察官偵查起訴。
    理  由
一、訊據被告乙○○固坦承有於上開時地與甲○○發生口角爭執，並有口出「幹」、
    「雞巴」等語，以及當時共有八個人在辦公室內等事實，惟矢口否認有何公然侮
    辱犯行，辯稱：伊回頭跟告訴人甲○○講影印公文的事，講完之後，伊回頭面向
    自己的座位，講「雞巴」、「幹」之類的話，伊是講給自己聽的，伊不知道其他
    人能否聽到，伊沒有罵告訴人，是告訴人誤會云云。惟查：
（一）右揭事實業經告訴人甲○○於偵查及本院審理中指述綦詳，在場目擊證人黃麗
      卿於偵查中亦具結證稱：「乙○○就拍桌子，她站在陳喜綢的位子拍桌子，我
      是聽到拍桌子的聲音，我看到她站在秀雲的斜對面罵『幹』、『雞ㄅㄞ』，她
      們二人之前就在口角了」、「（問：被告罵人時當場有幾人？）大概有八個人
      」、「她罵的很大聲，應該大家都聽的到」等語（參見台灣板橋地方法院檢察
      署九十年度他字第一六五九號案卷第五頁正面），核與告訴人指述之情節相符
      ，顯見告訴人之指述應非無稽。雖證人黃麗卿於本院審理時改稱：「當時我離
      她們三個桌子較遠。被告就拍桌子，她一直走，不知道在講什麼。我沒聽清楚
      被告乙○○說什麼。事後告訴人跟我說被告罵她髒話，我本人沒有聽到」等語
      （參見本院九十年九月廿八日審理筆錄），惟前開事實業經證人黃麗卿於偵查
      中證述明確，且證人黃麗卿復證稱：「她罵的很大聲，應該大家都聽的到」等
      語已如前述，倘若證人黃麗卿未曾親身經歷前述經過，其豈能如此清楚證述經
      過情形，又豈會證稱被告罵的很大聲？顯見證人黃麗卿於偵查中證述之情節應
      為事實，堪以採信。況且，經本院質之證人黃麗卿何以在偵查中為上開證言，
      證人黃麗卿答以：「我也不知道為何會這樣說」等語，並未能解釋其何以能在
      偵查中作出詳細經過情形之證述，足見證人黃麗卿於本院審理中所為之證言，
      應係事後為迴護被告始更異前詞，不足採信。
（二）再查，證人陳喜綢於偵查中具結證稱：「到九十年四月三十日乙○○一邊罵『
      幹』、『雞ㄅㄞ』一邊走過去倒開水」等語（參見上開偵查卷第三頁），雖與
      告訴人指述之情節不盡相符，被告亦否認有邊走邊罵之情形，然由證人陳喜綢
      之證言可知，被告確實有出言「幹」、「雞巴」等穢語，且音量足以讓該辦公
      室內其他人聽聞，顯非被告辯稱：自言自語、講給自己聽之情所可比擬，是被
      告辯稱並未罵告訴人，是罵給自己聽，告訴人誤會在罵她云云，應係卸責之詞
      ，不足採信。
二、按「幹」、「雞巴」等語，衡情係足以貶損他人之社會評價之輕蔑言語，被告以
    此辱罵告訴人等，自屬侮辱行為。又本件被告辱罵告訴人之地點係在台北縣土城
    市公所五樓辦公室，當日共有八名職員在場，則上開辦公室確屬係多數人或不特
    定多數人所得出入之場所，亦堪認定。從而被告辱罵告訴人上述穢語時，係處於
    多數人所得共見共聞之狀態，已達公然程度。綜上所述，本件被告犯行明確，堪
    以認定，自應予依法論科。
三、核被告所為，係犯刑法第三百零九條第一項之公然侮辱罪。爰審酌被告之犯罪動
    機、手段、所生之損害及犯後否認犯行、態度不佳等一切情狀，量處如主文所示
    之刑，並諭知易服勞役之折算標準以資懲戒。
據上論斷，依刑事訴訟法第二百九十九條第一項前段，刑法第三百零九條第一項、第
四十二條第二項，罰金罰鍰提高標準條例第一條前段、第二條，判決如主文。
本案經檢察官鄭嘉欣到庭執行職務。
中      華      民      國      九十      年      十    月      十二    日
                                  臺灣板橋地方法院刑事第三庭
                                          法  官  連  育  群
右正本證明與原本無異。
如不服本判決，應於判決送達後十日內，向本院提出上訴狀。
                                          書記官  蘇  恩  慶
中      華      民      國      九十      年      十    月    二十二    日
附錄本案論罪科刑法條全文：
刑法第三百零九條第一項：
公然侮辱人者，處拘役或三百元以下罰金。


司法院資訊處製作；財團法人民間司法改革基金會備份。
